【裁判字號】    98,上易,189
【裁判日期】    980407
【裁判案由】    竊盜
【裁判全文】
臺灣高等法院臺南分院刑事判決         98年度上易字第189號
上  訴  人  臺灣臺南地方法院檢察署檢察官
被      告  甲○○
上列上訴人因被告竊盜案件，不服臺灣臺南地方法院97年度易字
第2120號中華民國98年1月21日第一審判決（起訴案號：臺灣臺
南地方法院檢察署97年度偵字第17220號），提起上訴，本院判
決如下：
    主  文
上訴駁回。
    事  實
一、甲○○前於民國（下同）96年間因施用毒品案件，經臺灣臺
    南地方法院於96年6月29日以96年度簡字第2080號判處有期
    徒刑6月確定，經與另犯竊盜等罪合併執行並依中華民國96
    年罪犯減刑條例減刑後，甫於97年7月13日執行完畢出監。
    詎猶不知悔改，基於為自己不法所有之意圖，於97年11月24
    日凌晨0時33分許，翻越臺南市○○區○○路4段103號臺灣
    優力加油站北安站後方農田之鐵皮圍籬進入其內，靠近該加
    油站辦公室後方之圍牆後，持客觀上具有危險性、可作為兇
    器使用之鐵製剪刀剪斷附著於圍牆上之電纜線，得手後正欲
    離去之際，適為巡邏員警發現而查悉上情，並扣得電纜線29
    條（業已發還）及鐵製剪刀1支。
 二、案經臺南市警察局第三分局報告臺灣臺南地方法院檢察署
     檢察官偵查起訴。
    理  由
一、前開事實，有被告坦白承認，並經被害人乙○○於警詢中指
    訴詳盡，復有扣案之電纜線29條、鐵製剪刀1支及贓物認領
    保管單1紙、現場照片12張、現場位置圖1紙在卷可稽，被告
    犯行堪以認定。
二、查扣案之鐵製剪刀，係鐵製之堅硬物品且前端尖銳（見警卷
    第15頁），客觀上足以危害他人生命、身體之安全，可供兇
    器使用。核被告意圖為自己不法之所有，攜帶前揭兇器行竊
    ，所為係犯刑法第321條第1項第3款之攜帶兇器竊盜既遂罪
    （起訴書所載亦涉第321條第1項第2款部分業經檢察官當庭
    更正）。又被告甲○○前於96年間因施用毒品案件，經判處
    有期徒刑6月確定，另於96年間犯竊盜等罪，亦經分別判處7
    月及4月，上開數罪依中華民國96年罪犯減刑條例減刑後，
    合併執行定應執行刑為7月，甫於97年7月12日縮刑期滿，有
    卷附臺灣高等法院被告前案紀錄表可按，其受有期徒刑之執
    行完畢，5年以內故意再犯有期徒刑以上之罪，為累犯，應
    依刑法第47條第1項之規定加重其刑。
三、原審因予適用刑法第321條第1項第3款、第47條第1項、第38
    條第1項第2款，並審酌被告不思正途，隨意攜帶凶器竊取他
    人之電纜線，毫無尊重他人所有物之體認，欠缺法紀觀念，
    且被告前有竊盜前科，顯見被告無悔改之誠意，不宜輕縱，
    惟考量被告犯罪後始終坦承犯行，暨其所竊取之物價值不高
    等一切情狀，量處有如期徒刑八月，扣案之鐵製剪刀係被告
    所有供犯罪所用之物，業據被告供明在卷，應依刑法第38條
    第1項第2款之規定宣告沒收。本院核其認事用法俱無不合，
    量刑亦稱妥適，公訴人循被害人聲請上訴，認量刑過輕，惟
    被害人於警詢中主張該電纜線值約新台幣（下同）一萬五千
    元，於上訴時卻主張受有84,886元之損失，前後不符，尚難
    採信，上訴為無理由，應予駁回。
據上論結，應依刑事訴訟法第368條，判決如主文。
本案經檢察官趙中岳到庭執行職務。
中    華    民    國    98    年    4     月    7     日
                  刑事第五庭    審判長法  官  楊明章
                                      法  官  顏基典
                                      法  官  楊子莊
以上正本證明與原本無異。
不得上訴。
                                      書記官  王全龍
中    華    民    國    98    年    4     月    8     日
附錄本判決論罪科刑法條：
中華民國刑法第321條（加重竊盜罪）第1項第3款
犯竊盜罪而有左列情形之一者，處6月以上、5年以下有期徒刑：
三、攜帶兇器而犯之者。


司法院資訊處製作；財團法人民間司法改革基金會備份。
